【裁判字號】    99,審易,1607
【裁判日期】    990531
【裁判案由】    竊盜
【裁判全文】
臺灣高雄地方法院刑事判決            99年度審易字第1607號
公  訴  人  臺灣高雄地方法院檢察署檢察官
被      告  乙○○
上列被告因竊盜案件，經檢察官提起公訴（99年度偵字第9604號
），嗣於本院準備程序中，被告就被訴事實為有罪之陳述，經本
院告知簡式審判程序之旨，並聽取被告與公訴人之意見後，裁定
進行簡式審判程序，判決如下：
    主  文
乙○○犯攜帶兇器竊盜罪，累犯，處有期徒刑柒月，未扣案之塑
膠榔頭壹支、螺絲起子壹支，均沒收之。又犯攜帶兇器、夜間侵
入住宅竊盜罪，累犯，處有期徒刑捌月，未扣案之塑膠榔頭壹支
、螺絲起子壹支，均沒收之。又犯攜帶兇器竊盜罪，累犯，處有
期徒刑捌月，未扣案之塑膠榔頭壹支、螺絲起子壹支，均沒收之
。應執行有期徒刑壹年捌月，未扣案之塑膠榔頭壹支、螺絲起子
壹支，均沒收之。
    事  實
一、乙○○前於民國94至96年間，因犯過失致死、詐欺、竊盜、
    施用毒品等案件，分別經臺灣雲林地方法院以96年度交簡字
    第5 號判處有期徒刑4 月、本院以95年度簡字第6055號判處
    有期徒刑4 月、95年度易字第2270號判處有期徒刑7 月、3
    月、95年度訴字第4387號判處有期徒刑8 月、96年度易字第
    1006號判處有期徒刑10月及96年度訴字第1943號判處有期徒
    刑8 月確定，嗣上開徒刑分經本院以96年度聲減字第7705號
    裁定減刑並合併定應執行有期徒刑1 年6 月及8 月確定，於
    98年2 月28日縮刑期滿執行完畢。詎仍不知悔改，意圖為自
    己不法之所有，分別於(一)98年8 月31日21時許在高雄市○○
    區○○路1 號小港國小內，以自備足供兇器使用之塑膠榔頭
    及一字螺絲起子竊取樓梯間之止滑銅條26條（合計價值約新
    臺幣【下同】26,000元）；(二)98年9 月4 日23時許在高雄市
    ○○區○○街77號學明國宅地下室內，以自備足供兇器使用
    之塑膠榔頭及一字螺絲起子竊取樓梯間之止滑銅條21條（合
    計價值約2 萬元）；(三)98年9 月30日22時許在高雄市○○區
    ○○路2 號坪頂國小內，以自備足供兇器使用之塑膠榔頭及
    一字螺絲起子竊取樓梯間之止滑銅條（合計價值約5,000 元
    ）。得手後隨即販賣給資源回收業者並將得款用在生活費用
    花用殆盡。
二、嗣經坪頂國小總務組長甲○○發現遭竊後報警處理，經警在
    案發現場採獲指紋乙枚，經送內政部刑事警察局比對後，與
    乙○○之指紋相符，而通知乙○○到案說明。乙○○於接受
    警察調查期間，在偵查機關未發覺其犯有前開(一)、(二)所示犯
    行前，主動坦承另犯該犯行，而願接受裁判，而悉上情。
三、案經高雄市政府警察局小港分局報請臺灣高雄地方法院檢察
    署檢察官偵查起訴。
    理  由
一、本件被告乙○○所犯之罪，為死刑、無期徒刑、最輕本刑為
    3 年以上有期徒刑以外之罪，其於準備程序進行中，就被訴
    事實為有罪之陳述，經本院告知簡式審判程序之旨，並聽取
    檢察官及被告之意見後，裁定進行簡式審判程序。
二、上開犯罪事實，業經被告於警詢、偵查、本院審理中坦承不
    諱，核與證人即被害人甲○○、丁○○、丙○○於警詢之證
    述相符，復有內政部警政署刑事警察局98年10月12日刑紋字
    第0980140755號鑑驗書、照片1 張等件在卷可查，足認被告
    之自白與事實相符，足堪採信。從而，本件事證明確，被告
    犯行，應堪認定，應依法論科。
三、按刑法第321 條第1 項第3 款之攜帶兇器竊盜罪，係以行為
    人攜帶兇器竊盜為其加重條件，此所謂兇器，其種類並無限
    制，凡客觀上足對人之生命、身體、安全構成威脅，具有危
    險性之兇器均屬之，且祇須行竊時攜帶此種具有危險性之兇
    器為已足，並不以攜帶之初有行兇之意圖為必要（最高法院
    79年臺上字第5253號判例意旨參照）。查被告於竊盜犯行之
    際，所使用之螺絲起子1 支（未扣案），係金屬製成、質地
    堅硬，有該等物品扣案足憑，則上開工具在客觀上自足對人
    之生命、身體安全構成威脅，具有危險性，而可供兇器使用
    。再按大樓式或公寓式住宅之地下室，係附屬於該大樓或公
    寓，為該種住宅居住人生活起居場所之一部分，與住宅之關
    係密不可分，仍不失為刑法所稱之住宅（最高法院82年度台
    上字第5704號判決亦同此意旨）。至公寓大樓之地下室停車
    場，雖僅供各住戶停車之用，然就大樓整體而言，該地下室
    停車場為大樓之一部份，而與該大樓有密切不可分之關係，
    故於夜間侵入公寓大樓地下室停車場，難謂無同時妨害居住
    安全之情形，自應成立上開加重竊盜罪。是故核被告就上開
    犯罪事實(一)、(三)之所為，均係犯刑法第321 條第1 項第3 款
    之攜帶兇器竊盜罪；而其就上開犯罪事實(二)所為，係犯刑法
    第321 條第1 項第1 款、第3 款之攜帶兇器、夜間侵入住宅
    竊盜罪，公訴人起訴犯罪事實欄既已載明被告進入國宅地下
    室行竊之事實，顯已認被告構成夜間侵入住宅竊盜罪，惟於
    所犯法條漏引刑法第321 條第1 項第1 款，容有未洽，惟此
    項竊盜加重要件之補充，並未變更竊盜構成要件成立，爰不
    變更起訴法條，附此敘明。被告所犯上開3 罪，犯意各別，
    行為互殊，應予分論併罰。被告有事實欄所載之前案紀錄，
    甫於98年2 月28日執行完畢，有卷附臺灣高等法院被告前案
    紀錄表可按，其受有期徒刑執行完畢，5 年以內故意再犯有
    期徒刑以上之罪，為累犯，應加重其刑。又被告乙○○在未
    經偵查機關發覺上開犯罪事實欄一(一)、(二)部分之犯行前，主
    動向高雄市政府警察局小港分局承辦警員坦承上開犯行，而
    願接受裁判之事實，有被告警詢筆錄、本院公務電話記錄在
    卷可參（見偵查卷第2 至3 頁、本院卷第32頁），堪認符合
    自首要件，爰就此部分之犯行，均依刑法第62條前段之規定
    ，減輕其刑。被告所犯之罪有上開加重及減輕事由，應依刑
    法第71條第1 項先加後減之。爰審酌被告正值青年，不思以
    正途取財，未能尊重他人財產權，率爾以攜帶凶器，甚或夜
    間侵入住宅之方式竊取財物，實有不該，惟被告犯後均坦承
    犯行，態度尚可，犯後雖坦承犯罪，但未能賠償被害人損失
    ，並斟酌本案犯罪情節、被告之智識程度及家境等一切情況
    ，分別量處如主文所示之刑，並定其應執行刑，以資懲儆。
    另被告作為竊盜犯罪所用之塑膠榔頭1 支、螺絲起子1 支，
    雖未扣案，然均為被告所有，供本件竊盜犯行使用，業據被
    告於審判時坦承不諱，且無積極證據證明業已滅失，爰仍依
    刑法第38條第1 項第2 款之規定予以宣告沒收。
據上論斷，應依刑事訴訟法第273 條之1 第1 項、第284 條之1
、第299 條第1 項前段，刑法第321 條第1 項第1 款、第3 款、
第47條第1 項、第62條前段、第51條第5 款、第38條第1 項第2
款，判決如主文。
本案經檢察官許怡萍到庭執行職務。
中    華    民    國    99    年     5    月    31    日
                  刑事第十庭  法  官  曾子珍
以上正本證明與原本無異。
如不服本判決應於收受本判決後10日內向本院提出上訴書狀，並
應敘述具體理由，如未敘述上訴理由者，應於上訴期間屆滿後20
日內補提理由書狀於本院（均須按他造當事人之人數附繕本）「
切勿逕送上級法院」。
中    華    民    國    99    年     5    月    31    日
                              書記官  李承悌
附錄本案論罪科刑法條：
中華民國刑法第321條
（加重竊盜罪）
犯竊盜罪而有左列情形之一者，處 6 月以上、 5 年以下有期
徒刑：
一、於夜間侵入住宅或有人居住之建築物、船艦或隱匿其內而
    犯之者。
二、毀越門扇、牆垣或其他安全設備而犯之者。
三、攜帶兇器而犯之者。
四、結夥三人以上而犯之者。
五、乘火災、水災或其他災害之際而犯之者。
六、在車站或埠頭而犯之者。
前項之未遂犯罰之。

司法院資訊處製作；財團法人民間司法改革基金會備份。
